<?xml version='1.0' encoding='utf-8'?>
<verb default="féinphailnigh" disambig="">
  <verbalNoun default="féinphailniú" />
  <verbalAdjective default="féinphailnithe" />
  <tenseForm default="féinphailnigh" tense="Past" dependency="Indep" person="Base" />
  <tenseForm default="féinphailníomar" tense="Past" dependency="Indep" person="Pl1" />
  <tenseForm default="féinphailníodar" tense="Past" dependency="Indep" person="Pl3" />
  <tenseForm default="féinphailníodh" tense="Past" dependency="Indep" person="Auto" />
  <tenseForm default="féinphailnigh" tense="Past" dependency="Dep" person="Base" />
  <tenseForm default="féinphailníomar" tense="Past" dependency="Dep" person="Pl1" />
  <tenseForm default="féinphailníodar" tense="Past" dependency="Dep" person="Pl3" />
  <tenseForm default="féinphailníodh" tense="Past" dependency="Dep" person="Auto" />
  <tenseForm default="féinphailníodh" tense="PastCont" dependency="Indep" person="Base" />
  <tenseForm default="féinphailnínn" tense="PastCont" dependency="Indep" person="Sg1" />
  <tenseForm default="féinphailníteá" tense="PastCont" dependency="Indep" person="Sg2" />
  <tenseForm default="féinphailnímis" tense="PastCont" dependency="Indep" person="Pl1" />
  <tenseForm default="féinphailnídís" tense="PastCont" dependency="Indep" person="Pl3" />
  <tenseForm default="féinphailnítí" tense="PastCont" dependency="Indep" person="Auto" />
  <tenseForm default="féinphailníodh" tense="PastCont" dependency="Dep" person="Base" />
  <tenseForm default="féinphailnínn" tense="PastCont" dependency="Dep" person="Sg1" />
  <tenseForm default="féinphailníteá" tense="PastCont" dependency="Dep" person="Sg2" />
  <tenseForm default="féinphailnímis" tense="PastCont" dependency="Dep" person="Pl1" />
  <tenseForm default="féinphailnídís" tense="PastCont" dependency="Dep" person="Pl3" />
  <tenseForm default="féinphailnítí" tense="PastCont" dependency="Dep" person="Auto" />
  <tenseForm default="féinphailníonn" tense="PresCont" dependency="Indep" person="Base" />
  <tenseForm default="féinphailním" tense="PresCont" dependency="Indep" person="Sg1" />
  <tenseForm default="féinphailnímid" tense="PresCont" dependency="Indep" person="Pl1" />
  <tenseForm default="féinphailnítear" tense="PresCont" dependency="Indep" person="Auto" />
  <tenseForm default="féinphailníonn" tense="PresCont" dependency="Dep" person="Base" />
  <tenseForm default="féinphailním" tense="PresCont" dependency="Dep" person="Sg1" />
  <tenseForm default="féinphailnímid" tense="PresCont" dependency="Dep" person="Pl1" />
  <tenseForm default="féinphailnítear" tense="PresCont" dependency="Dep" person="Auto" />
  <tenseForm default="féinphailneoidh" tense="Fut" dependency="Indep" person="Base" />
  <tenseForm default="féinphailneoimid" tense="Fut" dependency="Indep" person="Pl1" />
  <tenseForm default="féinphailneofar" tense="Fut" dependency="Indep" person="Auto" />
  <tenseForm default="féinphailneoidh" tense="Fut" dependency="Dep" person="Base" />
  <tenseForm default="féinphailneoimid" tense="Fut" dependency="Dep" person="Pl1" />
  <tenseForm default="féinphailneofar" tense="Fut" dependency="Dep" person="Auto" />
  <tenseForm default="féinphailneodh" tense="Cond" dependency="Indep" person="Base" />
  <tenseForm default="féinphailneoinn" tense="Cond" dependency="Indep" person="Sg1" />
  <tenseForm default="féinphailneofá" tense="Cond" dependency="Indep" person="Sg2" />
  <tenseForm default="féinphailneoimis" tense="Cond" dependency="Indep" person="Pl1" />
  <tenseForm default="féinphailneoidís" tense="Cond" dependency="Indep" person="Pl3" />
  <tenseForm default="féinphailneofaí" tense="Cond" dependency="Indep" person="Auto" />
  <tenseForm default="féinphailneodh" tense="Cond" dependency="Dep" person="Base" />
  <tenseForm default="féinphailneoinn" tense="Cond" dependency="Dep" person="Sg1" />
  <tenseForm default="féinphailneofá" tense="Cond" dependency="Dep" person="Sg2" />
  <tenseForm default="féinphailneoimis" tense="Cond" dependency="Dep" person="Pl1" />
  <tenseForm default="féinphailneoidís" tense="Cond" dependency="Dep" person="Pl3" />
  <tenseForm default="féinphailneofaí" tense="Cond" dependency="Dep" person="Auto" />
  <moodForm default="féinphailníodh" mood="Imper" person="Base" />
  <moodForm default="féinphailním" mood="Imper" person="Sg1" />
  <moodForm default="féinphailnigh" mood="Imper" person="Sg2" />
  <moodForm default="féinphailnímis" mood="Imper" person="Pl1" />
  <moodForm default="féinphailnígí" mood="Imper" person="Pl2" />
  <moodForm default="féinphailnídís" mood="Imper" person="Pl3" />
  <moodForm default="féinphailnítear" mood="Imper" person="Auto" />
  <moodForm default="féinphailní" mood="Subj" person="Base" />
  <moodForm default="féinphailnímid" mood="Subj" person="Pl1" />
  <moodForm default="féinphailnítear" mood="Subj" person="Auto" />
</verb>
